【裁判字號】    89,交聲,140
【裁判日期】    900205
【裁判案由】    聲明異議
【裁判全文】
臺灣臺南地方法院交通事件裁定                    八十九年度交聲字第一四號
    移送機關  交通部公路局嘉義區監理所台南監理站
    受處分人  甲○○
右列受處分人因違反道路交通管理處罰條例案件，對於台南監理站所八十九年八月二
十四日南監五裁字第七四Ｍ00000000號（原處分案號：南縣警交字第Ｚ00
00000000號），所為之處分，聲明異議，本院裁定如左：
    主  文
異議駁回。
    理  由
一、異議意旨如附件異議狀所載。
二、按汽車駕駛人，行經燈光號誌管制知交岔路口闖紅燈者，處六百元以上一千二百
    元以下罰鍰，並記違規點數三點。行車執照、拖車使用證或預備引擎使用證，未
    隨車攜帶者。處汽車所有人一百元以上二百元以，又未領有駕駛執照駕車者。
    處二千元以上四千元以下罰鍰，並禁止其駕駛，道路交通管理處罰條例第五十三
    條、第二十五條第一項第三款、及第十四條第一項第二款，第六十三條第一項第
    三款分別定有明文。
三、查本件異議人即受處分人甲○○，於八十九年六月二日十一時二十分許，在台南
    縣仁德鄉區口，駕駛車號五Ｋ－四○三三號自小客車，闖越路口紅燈
    ，經警鳴笛攔查，並查知其為持有駕駛執照及行車執照之事實，有舉發違反道路
    交通管理事件通知單等件在卷可稽，即異議人亦自承上開時日有駕車經過該處。
    異議人雖具狀辯稱；「當時駕駛自小客車雖確有行經該處，是適逢綠燈執行隨前
    車魚貫而駛，詎料車遇平交道減速慢行，並未闖紅燈，卻被警攔查臨檢，雙方發
    生不悅，竟不顧事實開單，該警員已距號誌一百公尺，其所為有失客觀云云。」
    按行政機關實施行政處分固應講求確實、遵循公正、公開與民主程序，確保依法
    行政原則，以保障人民權益，提高行政效率，增進人民對行政之信賴。值勤員警
    經國家考試任用，依法執行職務，非有證據證明其有枉法瀆職，不得任意加以否
    定、質疑其公正性，否則行政事務如何推動。本件異議人聲明異議並未提出若何
    積極證據以供調查，違規事件並經證人即當時值勤之警員林江水到庭具結證述無
    訛。林警員與異議人素無嫌隙，當無設詞誣攀之理。異議人空言否認違規，核不
    足採。其有違規之非行，堪以認定。原處分機關因依首揭法條規定，裁決處異議
    人罰鍰新台幣二千四百元並予記違規點數三點之處分，於法尚無不合，異議人之
    異議為無理由，應予駁回。
四、據上論斷，應依道路交通案件處理辦法第十九條，裁定如主文。
中    華    民    國      九十      年      二      月        五        日
                              臺灣臺南地方法院交通法庭
                                      法  官  何  清  池
右正本證明與原本無異。
如不服本裁定，應於裁定送達後五日內向本院提出抗告狀( 應附繕本 )。
                                      書記官  林  木  村
中    華    民    國      九十      年      二      月        六        日


司法院資訊處製作；財團法人民間司法改革基金會備份。
